Minutes et répertoires du notaire Jean PUTHOMME, 1572 - 12 novembre 1592 (étude IX)
Archives nationales
- Minutes de Jean PUTHOMME, 1570 - 12 novembre 1592; MC/ET/IX/203 - MC/ET/IX/219
  - Minutes (inventaires après décès). 1572 - 1581, MC/ET/IX/217
    - Inventaire après décès de François Deminata, maître d'hôtel du prévôt de Paris, biens sis rue de la Harpe, maison à l'enseigne du Regard, paroisse Saint-Séverin, Saint-Benoît ou Saint-Côme., 9 décembre 1573; MC/ET/IX/217; 2 f..
      inventaire après décès; Deminata, François; maître d'hôtel
    - Inventaire après décès de Guillaume Challier, biens sis rue de la Verrerie, paroisse Saint-Merri ou Saint-Jean-en-Grève., 27 mai 1574; MC/ET/IX/217; 4 f..
      inventaire après décès; Verrerie (rue de la); Challier, Guillaume
    - Inventaire après décès de Charlotte Le Gentilhomme, veuve de René Laloyau, sieur Dusseau et de Varle-le-Petit, puis de Michel Tambonneau, sieur de Trouy, conseiller à la chambre des Comptes, biens sis rue de Jouy, maison du Porc Épic, près de l'hôtel de La Barre, paroisse Saint-Paul ou Saint-Gervais., 14 décembre 1574; MC/ET/IX/217; 20 f..
      inventaire après décès; Jouy (rue de); Le Gentilhomme, Charlotte; Laloyau, René; Dusseau, M.; Varle-le-Petit, M. du; Tambonneau, Michel; Trouy, M. de; conseiller de cour souveraine (Ancien Régime)
    - Inventaire après séparation de Claude Guillemette et de François Baron, biens sis rue de l'Ave Maria, maison à l'enseigne du Cerf Volant, paroisse Saint-Paul., 19 mars 1575; MC/ET/IX/217; 4 f..
      inventaire; Guillemette, Claude; Baron, François
    - Inventaire après décès de Madeleine Dulau, veuve de Pierre Denis Jullian, procureur au Parlement, biens sis rue de la Mortellerie, paroisse Saint-Paul, Saint-Gervais ou Saint-Jean-en-Grève., 8 avril 1575; MC/ET/IX/217; 6 f..
      inventaire après décès; Mortellerie (rue de la); Dulau, Madeleine; Jullian, Pierre Denis
    - Inventaire après décès de Louise Herrouf, épouse de Guillaume Morel, maître de jeu de paume, biens sis rue du Grand-Chantier, maison à l'enseigne du Chêne verd, paroisse Saint-Nicolas-des-Champs ou Saint-Jean-en-Grève., 28 mai 1575; MC/ET/IX/217; 6 f..
      inventaire après décès; Grand-Chantier (rue du); Herrouf, Louise; Morel, Guillaume; paumier
    - Inventaire après décès de Bastienne Vernier, épouse de Mathurin Pellet, sergent à verge au Châtelet, receveur de la terre et seigneurie de Saint-Mandé (Minute inachevée, non signée), demeurant sous l'arche de la Grève, vis-à-vis l'église Saint-Jean, paroisse Saint-Jean-en-Grève, et à Saint-Mandé., 22 novembre 1575; MC/ET/IX/217; 4 f. (Bordure extérieure ef.acée par l'humidité).
      inventaire après décès; Vernier, Bastienne; Pellet, Mathurin; auxiliaire de justice
    - Inventaire après décès de Catherine Merlin, veuve de Barnabé Paulece, marchand, biens sis rue de la Vieille-Monnaie, paroisse Saint-Jacques-de-la-Boucherie., 22 décembre 1575; MC/ET/IX/217; 4 f..
      inventaire après décès; Vieille-Monnaie (rue de la); Merlin, Catherine; Paulece, Barnabé; commerçant
    - Inventaire après décès de Guillaume Robellot, maître bonnetier, crieur de corps et de vins, biens sis rue Saint-Honoré, maison à l'enseigne de la Tête noire, paroisse Saint-Germain-l'Auxerrois ou Saint-Eustache., 6 juillet 1576; MC/ET/IX/217; 6 f..
      inventaire après décès; Saint-Honoré (rue); Tête Noire (enseigne de la); Robellot, Guillaume; fabricant d'accessoires vestimentaires
    - Inventaire après décès de Madeleine Motte, épouse de Jacques de Monthera, marchand, biens sis rue Aux Ours, maison à l'enseigne de l'image Saint Claude, maison appartenant à Jean Quesnoy, marchand drapier chaussetier, paroisse Saint-Nicolas-des-Champs ou Saint-Leu-Saint-Gilles., 3 septembre 1576; MC/ET/IX/217; 4 f..
      inventaire après décès; Ours (rue aux); Saint-Claude (image); Motte, Madeleine; Monthera, Jacques de; Quesnoy, Jean; commerçant; fabricant d'accessoires vestimentaires
    - Inventaire après décès de Antoine Gillebert, marchand, biens sis rue de la Tannerie, maison à l'enseigne de l'image Saint Martin, paroisse Saint-Gervais ou Saint-Jacques-de-la-Boucherie., 8 octobre 1576; MC/ET/IX/217; 10 f..
      inventaire après décès; Tannerie (rue de la); Saint-Martin (image); Gillebert, Antoine; commerçant
    - Inventaire après décès de Étienne Le Vasseur, maître chapelier, biens sis rue de la Mortellerie, cour Brisset, paroisse Saint-Gervais., 6 juillet 1577; MC/ET/IX/217; 8 f..
      inventaire après décès; Mortellerie (rue de la); Le Vasseur, Etienne; fabricant d'accessoires vestimentaires
    - Inventaire après décès de Guyon Fauvelet, sergent à verge au Châtelet, biens sis rue et près des Blancs-Manteaux, paroisse Saint-Jean-en-Grève ou Saint-Paul., 8 août 1577; MC/ET/IX/217; 4 f..
      inventaire après décès; Fauvelet, Guyon; auxiliaire de justice
    - Inventaire après décès de Denise Dumont, épouse de Claude Bezart, marchand imager, biens sis rue de la Calandre, près de l'Écu de France, et deux boutiques au Palais, paroisse Saint-Barthélémy, Saint-Germain-le-Vieux ou Saint-Martial., 11 septembre 1577; MC/ET/IX/217; 18 f..
      inventaire après décès; Calandre (rue de la); Palais de Justice (boutique); Dumont, Denise; Bezart, Claude; commerçant
    - Inventaire après décès de Étienne Puthomme, maître cordonnier, pont Saint-Michel, devant la barrière, maison à l'enseigne de la Fontaine de Jouvence, paroisse Saint-André-des-Arts ou Saint-Séverin., 13 janvier 1578; MC/ET/IX/217; 14 f..
      inventaire après décès; Puthomme, Étienne; cordonnier
    - Inventaire après décès de Jacquette Fournet, veuve de Michel Chastellain, marchand, faubourg Saint-Honoré, maison à l'enseigne de l'Autruche, paroisse Saint-Germain-l'Auxerrois., 26 février 1578; MC/ET/IX/217; 6 f..
      inventaire après décès; Saint-Honoré (faubourg); Fournet, Jacquette; Chastellain, Michel; commerçant
    - Inventaire après décès de Marie Coquelet, épouse de Jean Havart l'aîné, maître rôtisseur, biens sis rue Saint-Honoré, coin de la rue des Poulies, paroisse Saint-Germain-l'Auxerrois., 10 avril 1578; MC/ET/IX/217; 13 f..
      inventaire après décès; Saint-Honoré (rue); Coquelet, Marie; Havart; cuisinier
    - Inventaire après décès de Jeanne Le Clerc, veuve de Roch Pastoue, puis de Guillaume Robelot, maître bonnetier et juré crieur de corps et de vins (Signé d'un seul notaire), biens sis rue Saint-Honoré, maison à l'enseigne de la Tête noire, paroisse Saint-Germain-l'Auxerrois ou Saint-Eustache., 22 mai 1578; MC/ET/IX/217; 6 f..
      inventaire après décès; Saint-Honoré (rue); Tête Noire (enseigne de la); Le Clerc, Jeanne; Pastoue, Roch; Robelot, Guillaume; fabricant d'accessoires vestimentaires
    - Inventaire après décès de Jean Rousseau, maître potier de terre, biens sis rue Saint-Martin, maison à l'enseigne de l'Ange, paroisse Saint-Merri, Saint-Nicolas-des-Champs, Saint-Leu, Saint-Josse, Saint-Jacques-de-la-Boucherie ou Saint-Laurent., 30 juillet 1578; MC/ET/IX/217; 8 f. (Déchiré; manque la partie supérieure de l'acte).
      inventaire après décès; Saint-Martin (rue); Rousseau, Jean; potier
    - Inventaire après décès de Marie Louisy, veuve de Nicolas Ysambert, marchand boucher, puis de Pierre Boisesson, marchand poissonnier, biens sis rue de la Verrerie, maison à l'enseigne de la Belle Étoile, paroisse Saint-Merri ou Saint-Jean-en-Grève., 9 novembre 1579; MC/ET/IX/217; 4 f..
      inventaire après décès; Loysy, Marie; Ysambert, Nicolas; Boisesson, Pierre; boucher; commerçant; poissonnier
    - Inventaire après décès de Pierre Courtillier, notaire, apport Baudoyer, paroisse Saint-Gervais ou Saint-Jean-en-Grève., 23 mars 1580; MC/ET/IX/217; 16 f..
      inventaire après décès; Courtillier, Pierre; notaire
    - Inventaire après décès de Guillemette de Laplace, épouse de Gervais Honoré, marchand apothicaire, porte Baudoyer, au coin de la rue du cimetière Saint-Jean, paroisse Saint-Gervais ou Saint-Jean-en Grève, et à Romainville., 28 mars 1580; MC/ET/IX/217; 25 f..
      inventaire après décès; Baudoyer (porte); Laplace, Guillemette de; Honoré, Gervais; commerçant; pharmacien
    - Inventaire après décès de Marguerite Cottin, épouse de Pierre Raoul, maître cordonnier (Signé d'un seul notaire), biens sis rue Saint-Antoine, paroisse Saint-Paul ou Saint-Gervais., 2 juillet 1580; MC/ET/IX/217; 6 f..
      inventaire après décès; Saint-Antoine (rue); Cottin, Marguerite; Raoul, Pierre; cordonnier
    - Inventaire après décès de Jeanne Cossart, veuve de Jean Pasqueur, marchand bourrelier, puis de Hubert Moinet, marchand, biens sis rue des Juifs, maison à l'enseigne de l'image Saint Hubert, paroisse Saint-Gervais., 12 juillet 1580; MC/ET/IX/217; 4 f..
      inventaire après décès; Juifs (rue des); Cossart, Jeanne; Pasqueur, Jean; Moine, Hubert; commerçant; sellier; commerçant
    - Inventaire après décès de Mathurin Paulmier, gagne-denier (Incomplet, non signé)., 30 octobre 1580; MC/ET/IX/217; 6 f..
      inventaire après décès; Paulmier, Mathurin; journalier
    - Inventaire après décès de Guillemette Hochet, veuve de Ambroise Boutet, voiturier par eau, biens sis rue de la Mortellerie, maison à l'enseigne du Cheval frileux, paroisse Saint-Paul, Saint-Gervais ou Saint-Jean-en-Grève., 3 novembre 1580; MC/ET/IX/217; 6 f..
      inventaire après décès; Mortellerie (rue de la); Hochet, Guillemette; Boutet, Ambroise; transporteur de marchandises
    - Inventaire après décès de Gabriel Jobier, porteur de grains aux Halles, biens sis rue Guespine, en la rue de Jouy, maison à l'enseigne du Pied de Biche, tenant à Claude Despret et aux héritiers Mathurin, paroisse Saint-Paul ou Saint-Gervais., 24 novembre 1580; MC/ET/IX/217; 8 f..
      inventaire après décès; Jobier, Gabriel; Despret, Claude; Mathurin (héritiers)
    - Inventaire après décès de Pierre de Pouly, maître maréchal (Signé d'un seul notaire), biens sis rue de la Vieille-Tisseranderie, paroisse Saint-Gervais ou Saint-Jean-en Grève., 5 décembre 1580; MC/ET/IX/217; 12 f..
      inventaire après décès; Tixeranderie (rue de la); Pouly, Pierre
    - Inventaire après décès de Nicolas Buhot (Signé d'un seul notaire), biens sis rue de la Fromagerie, maison à l'enseigne de l'image Notre Dame, quatrième maison depuis la pointe Saint-Eustache, à compter de la maison de Basin Gourdin, paroisse Saint-Eustache., 9 janvier 1581; MC/ET/IX/217; 18 f..
      inventaire après décès; Fromagerie (rue de la); Buhot, Nicolas; Gourdin, Basin
    - Inventaire après décès de Jean Nourry le jeune, maître boulanger, et son épouse Perrette Le Clerc, biens sis rue Geoffroy-Lasnier, maison à l'enseigne du Porc Épic, au coin de la rue de la Mortellerie, paroisse Saint-Paul ou Saint-Gervais., 27 janvier 1581; MC/ET/IX/217; 26 f..
      inventaire après décès; Geoffroy-l'Asnier (rue); Nourry, Jean (le jeune); Le Clerc, Perette; boulanger
  - Minutes (inventaires après décès). 1577 - 1585, MC/ET/IX/218
    1577, 1578, 1581 à 1585: inventaires.
    1582: inventair de Guillaume Jacquier 'maistre paintre'.
    - Inventaire après décès de Richard Le Blond, maître tapissier (Signé d'un seul notaire), biens sis rue de la Vieille-Tisseranderie, maison à l'enseigne de la Tête noire, paroisse Saint-Jean-en-Grève ou Saint-Gervais, et rue Beaubourg, paroisse Saint-Nicolas-des-Champs ou Saint-Merri, chez Michel Beaugrand, marchand chandelier., 21 août 1577; MC/ET/IX/218; 4 f..
      inventaire après décès; Tixeranderie (rue de la); Tête Noire (enseigne de la); Beaubourg (rue); Le Blond, Richard; Beaugrand, Michel; tapissier; commerçant; cirier
    - Fragment de l'inventaire après décès de Rollin Boullenger, (signé d'un seul notaire), biens sis à Cormeilles., 23 octobre 1578; MC/ET/IX/218; 28 f.
      inventaire après décès; Boullenger, Rollin
    - Fragment de l'inventaire de Rollin Boullenger, (Signé d'un seul notaire), biens sis à Cormeilles., 25 octobre 1578; MC/ET/IX/218; 28 f..
      inventaire; acte imparfait; Boullenger, Rollin
    - Inventaire après décès de Jacques Baulin, maître cordonnier, biens sis rue Vieille-du-Temple, au coin de la rue Saint-Antoine, maison à l'enseigne du Lion d'or, paroisse Saint-Gervais, Saint-Paul., 16 décembre 1578; MC/ET/IX/218; 6 f. (Déchiré, manques).
      inventaire après décès; Vieille-du-Temple (rue); Baulin, Jacques; cordonnier
    - Inventaire après décès de Simon Frebourg, juré mesureur de grains, biens sis rue des Billettes, vis-à-vis l'église des Billettes, paroisse Saint-Jean-en-Grève., 3 octobre 1580; MC/ET/IX/218; 6 f..
      inventaire après décès; Billettes (rue des); Frebourg, Simon; officier civil (Ancien Régime)
    - Inventaire après décès de Claude Gillebert, épouse de Berthélemy Camuset, maître couvreur de maisons, biens sis rue Saint-Martin, maison à l'enseigne du Collet d'or, paroisse Saint-Nicolas-des-Champs, Saint-Laurent, Saint-Leu, Saint-Josse, Saint-Jacques-de-la-Boucherie ou Saint-Merri., 10 mars 1581; MC/ET/IX/218; S. 16 f..
      inventaire après décès; Saint-Martin (rue); Gillebert, Claude; Camuset, Berthélémy; couvreur
    - Inventaire après décès de Gratien Robin, marchand mercier, biens sis au Vieux Cimetière Saint-Jean, maison à l'enseigne du Mouton, tenue en location, et dans une boutique louée à Gervais Homors, marchand apothicaire et épicier, paroisse Saint-Jean-en-Grève ou Saint-Gervais., 14 avril 1581; MC/ET/IX/218; 8 f..
      inventaire après décès; Robin, Gratien; Homors, Gervais; commerçant; commerçant; pharmacien
    - Inventaire après décès de Antoine de Saint-Yon, conseiller au Châtelet, biens sis sous la Tonnellerie, paroisse Saint-Eustache, et à Saint-Cloud., 5 mai 1581; MC/ET/IX/218; 24 f..
      inventaire après décès; Tonnellerie (piliers de la); Saint-Yon, Antoine de
    - Inventaire après décès de Pierre Galland, marchand serrurier (Inachevé, non signé), biens sis rue du Monceau-Saint-Gervais, paroisse Saint-Gervais., 12 juillet 1581; MC/ET/IX/218; 8 f..
      inventaire après décès; Monceau-Saint-Gervais (rue du); Galland, Pierre; serrurier
    - Inventaire après décès de Catherine Langet, veuve de Symon Alix, puis épouse de Symon Feullet le jeune, marchand de vins, biens sis rue Geoffroy-Lasnier, maison à l'enseigne du Couronnement Notre Dame, et dans les caves, chez Rougé Coeiller, en une maison à l'enseigne du Cheval blanc, paroisse Saint-Gervais ou Saint-Paul, et aussi rue des Juifs, chez M. de Morieux, paroisse Saint-Gervais ou saint-Paul, ainsi que dans une maison à Épinay-sur-Orge, 9 décembre 1581; MC/ET/IX/218; . 22 f..
      inventaire après décès; Geoffroy-l'Asnier (rue); Juifs (rue des); Langet, Catherine; Alix, Symon; Feullet, Symon (le jeune); Coeiller, Rougé; Morieux, M. de; commerçant
    - Inventaire après décès de Barbe Brayant, épouse de Louis Fournier, maître brodeur (Inachevé, non signé), biens sis devant le grand portail de l'église Saint-Jean, là où demeure Pierre Gamard, maître menuisier, paroisse Saint-Jean-en-Grève., 18 décembre 1581; MC/ET/IX/218; 6 f..
      inventaire après décès; Brayant, Barbe; Fournier, Louis; Gamart, Pierre; brodeur; menuisier
    - Inventaire après décès de Marie Collet, veuve de Antoine Semelle, marchand mercier quincailler, puis épouse de Guillaume Beaulnyer, marchand mercier quincailler, biens sis sur le pont Notre-Dame, maison à l'enseigne de l'Échiquier, paroisse Saint-Gervais., 16 janvier 1582; MC/ET/IX/218; 14 f..
      inventaire après décès; Notre-Dame (pont); Collet, Marie; Semelle, Antoine; Beaulnyer, Guillaume; commerçant
    - Inventaire après décès de Guillaume Mercier, maître faiseur d'estreufs, biens sis sur les fossés entre les portes Saint-Jacques et Saint-Marcel, maison dite le Jeu de paume de Louison Bride, paroisse Saint-Benoît., 22 janvier 1582; MC/ET/IX/218; 6 f..
      inventaire après décès; Saint-Jacques (porte); Mercier, Guillaume; Bride, Louison
    - Inventaire après décès de Claude Le Painctre, épouse de Antoine Semault, marchand tonnelier (Inachevé, non signé), biens sis rue de la Mortellerie, maison à l'enseigne de la Croix blanche, paroisse Saint-Paul, Saint-Gervais ou Saint-Jean-en-Grève., 26 janvier 1582; MC/ET/IX/218; 4 f..
      inventaire après décès; Mortellerie (rue de la); Le Painctre, Claude; Semault, Antoine; commerçant; tonnelier
    - Inventaire après décès de Guillaume Jacquier, maître peintre (Inachevé, non signé), biens sis rue de la Vieille-Tisseranderie, maison à l'enseigne de la Clef, paroisse Saint-Jean-en-Grève., 28 février 1582; MC/ET/IX/218; 6 f. (Très sombre; bordure extérieure déchirée).
      inventaire après décès; Tixeranderie (rue de la); Jacquier, Guillaume; peintre
    - Inventaire après décès de Symon Dugrou, marchand, biens sis rue des Nonains-d'Hyères, paroisse Saint-Paul., 28 février 1582; MC/ET/IX/218; 4 f..
      inventaire après décès; Dugrou, Symon; commerçant
    - Inventaire après décès de Jean Pommeray, avocat et procureur au Parlement, biens sis rue Saint-Antoine, maison à l'enseigne du Verd Galland, paroisse Saint-Gervais ou Saint-Paul., 24 avril 1582; MC/ET/IX/218; 10 f..
      inventaire après décès; Saint-Antoine (rue); Pommeray, Jean
    - Inventaire après décès de Philippe Foucault, maître tondeur, biens sis rue du Four, logement loué à Paul Beaucouldray, crieur de corps et de vins, paroisse Saint-Eustache., 27 août 1582; MC/ET/IX/218; 4 f..
      inventaire après décès; Four (rue du); Foucault, Philippe; Beaucouldray, Paul; tisserand
    - Inventaire après décès de Marguerite Lasnier, épouse de Mathurin Fournier, maître fripier, biens sis rue des Mauvais-Garçons, paroisse Saint-Jean-en-Grève., 29 novembre 1582; MC/ET/IX/218; 7 f..
      inventaire après décès; Mauvais-Garçons (rue des); Lasnier, Marguerite; Fournier, Mathurin; brocanteur
    - Inventaire après décès de Catherine Le Tort, veuve de Jean Menu, maître savetier à Lagny, puis épouse de Laurent de La Vente, cordonnier ordinaire du roi, biens sis rue Saint-Antoine, paroisse Saint-Gervais., 31 décembre 1582 - 1582; MC/ET/IX/218; 8 f..
      inventaire après décès; Lagny-sur-Marne (Seine-et-Marne); Saint-Antoine (rue); Le Tort, Catherine; Menu, Jean; La VEnte, Laurent; bottier; cordonnier
    - Inventaire après décès de Jeanne Érondelle, épouse de Jean Thireul, notaire au Châtelet, biens sis à l'apport Baudoyer, maison à l'enseigne de la Cage, jouxtant celle des Chapelets et faisant l'un des coins allant à l'hôpital Saint-Gervais, paroisse Saint-Gervais ou Saint-Paul, et à Taverny., 20 mai 1583; MC/ET/IX/218; 32 f. (Première page très sombre).
      inventaire après décès; Érondelle, Jeanne; Thireul, Jean; notaire
    - Inventaire après décès de Catherine Garnier, veuve de Guillaume Payen, notaire, biens sis rue Saint-Antoine, paroisse Saint-Gervais ou Saint-Paul., 1er août 1583; MC/ET/IX/218; 15 f. (Passages très pâles).
      inventaire après décès; Saint-Antoine (rue); Garnier, Catherine; Payen, Guillaume; notaire
    - Inventaire après décès de Jeanne Rueil, veuve de Étienne Puthomme, maître cordonnier, puis épouse de Jean Musnyer, dit de La Roche, maître cordonnier, biens sis sur le Pont Saint-Michel, maison à l'enseigne du Lion d'argent, paroisse Saint-André-des-Arts, Saint-Séverin ou Saint-Barthélemy., 22 septembre 1583; MC/ET/IX/218; 14 f. (Première page très sombre).
      inventaire après décès; Saint-Michel (pont); Rueil, Jeanne; Puthomme, Étienne; Musnyer, Jean; cordonnier
    - Inventaire après séparation de Jeanne Le Normant et de son époux, Jacques Guynier, marchand teinturier (Inachevé, non signé), biens sis rue de la Tannerie, paroisse Saint-Gervais ou Saint-Jacques-de-la-Boucherie., 4 février 1584; MC/ET/IX/218; 10 f..
      inventaire; Tannerie (rue de la); Le Normant, Jeanne; Guynier, Jacques; commerçant; teinturier blanchisseur
    - Inventaire après décès de Germaine Dujardin, épouse de Simon Alix, marchand de vins, biens sis rue Geoffroy-Lasnier, paroisse Saint-Paul., 11 mai 1584; MC/ET/IX/218; 10 f..
      inventaire après décès; Geoffroy-l'Asnier (rue); Dujardin, Germaine; Alix, Simon; commerçant
    - Inventaire après décès de Noël Paumyer, gagne-denier, biens sis au coin de la rue des Billettes, maison à l'enseigne du Petit Mords, paroisse Saint-en-Grève., 12 mai 1584; MC/ET/IX/218; 4 f..
      inventaire après décès; Paumyer, Noël; journalier
    - Inventaire après décès de Perrette Dugrou, épouse de Martin Robineau, maître savetier, biens sis rue Saint-Paul, paroisse Saint-Paul., 18 mai 1584; MC/ET/IX/218; 8 f..
      inventaire après décès; Saint-Paul (rue); Dugrou, Perette; Robineau, Martin; bottier
    - Inventaire après décès de Pierre Guedre, maître sellier lormier, rue Neuve-Saint-Merri, biens sis au coin de la rue Barre-du-Bec, maison à l'enseigne Notre Dame, paroisse Saint-Merri., 23 juin 1584; MC/ET/IX/218; 12 f..
      inventaire après décès; Neuve-Saint-Merri (rue); Barre-du-Bec (rue); Guedre, Pierre; sellier; forgeron
    - Inventaire après décès de Michel Fava, maître sellier lormier, biens sis au Vieux Cimetière Saint-Jean, paroisse Saint-en-Grève., 8 août 1584; MC/ET/IX/218; 14 f..
      inventaire après décès; Saint-Jean (cimetière); Fava, Michel; sellier; forgeron
    - Inventaire après décès de Nicolas Le Toneton, ou Le Cointon (Signé d'un seul notaire), biens sis rue Mauconseil, maison où demeure Quentin Bezançon, paroisse Saint-en-Grève, et à Annet-sur-Marne., 29 août 1584; MC/ET/IX/218; 22 f..
      inventaire après décès; Mauconseil (rue); Le Toneton (ou le Cointon), Nicolas, Bezançon, Quentin
    - Inventaire après décès de Laurent Lefranc, compagnon charpentier, logé chez un maître serrurier., 3 septembre 1584; MC/ET/IX/218; 4 f..
      inventaire après décès; Lefranc, Laurent; charpentier; serrurier
    - Inventaire après décès de Jacques Huet, maître bourrelier, biens sis rue de la Mortellerie, maison à l'enseigne de la Vache qui corne, paroisse Saint-Paul, Saint-Gervais ou Saint-Jean-en-Grève., 11 octobre 1584; MC/ET/IX/218; 8 f..
      inventaire après décès; Mortellerie (rue de la); Huet, Jacques; sellier
    - Inventaire après décès de Jean Dutartre, maître tailleur d'habits, biens sis au Vieux Cimetière [Saint-Jean ?], paroisse Saint-en-Grève., 27 octobre 1584; MC/ET/IX/218; 12 f. (Premier folio déchiré).
      inventaire après décès; Dutartre, Jean; tailleur d'habits
    - Inventaire après décès de Marie Charles, marchande de poissons, veuve de Jean Jogonne (Signé d'un seul notaire), biens sis rue des Nonains-d'Hyères, paroisse Saint-Paul ou Saint-Gervais, et dans une boutique sur l'eau, au port des boutiques et près de l'arche Beaufils, paroisse Saint-Gervais., 19 juin 1585; MC/ET/IX/218; 8 f..
      inventaire après décès; Charles, Marie; Jogonne, Jean; poissonnier
    - Inventaire après décès de Jacqueline de Bergues, veuve de Jean Guibert l'aîné, marchand fruitier, puis de Jacques Leduc, marchand tueur de porcs (Signé d'un seul notaire), biens sis place du Vieux-Cimetière-Saint-Jean, maison à l'enseigne de Saint Laurent, paroisse Saint-en-Grève ou Saint-Gervais., 8 novembre 1585; MC/ET/IX/218; 10 f. (Première page très sombre).
      inventaire après décès; Bergues, Jacqueline de; Guibert, Jean (l'aîné); Leduc, Jacques; commerçant; commerçant
  - Minutes. 1587, MC/ET/IX/219
    - Inventaire après décès de Claude Berthault, marchand, biens sis rue des Barres, maison à l'enseigne de la Boule noire, paroisse Saint-Gervais., 23 mars 1587; MC/ET/IX/219; 6 f..
      inventaire après décès; Barres (rue des); Berthault, Claude; commerçant
    - Inventaire après décès de Bernard Le Mardre, facteur de messagerie, biens sis rue Censier ou Saucier, paroisse Saint-Paul., 12 juin 1587; MC/ET/IX/219; 4 f..
      inventaire après décès; Le Mardre, Bernard
    - Inventaire après séparation de Jullian Pelletier, marchand demeurant rue des Juifs, paroisse Saint-Gervais, et de Catherine Bourdelle, veuve de Jean Cauve, marchand, ruelle et cul-de-sac dite rue Coquebert, au bout de la rue des Rosiers (Signé d'un seul notaire), paroisse Saint-Gervais., 11 août 1587; MC/ET/IX/219; 4 f..